

LEONARDO RONZINI

30/08/1997 Castel del Piano (GR)

PROFILO

Appassionato di marketing e di ogni forma di tecnologia, ho sempre cercato di unire le mie capacità analitiche al mio pensiero creativo. Sono alla continua ricerca di stimoli, per mettermi con umiltà alla prova, per imparare e migliorarmi. Ho sempre creduto nell'impegno e nella costanza, due concetti che hanno saputo regalarmi grandi soddisfazioni nella mia vita e durante il mio percorso di studi.

CONTATTI

- leonardo.ronzini@yahoo.it
- 3387355845
- in linkedin.com/in/leonardoronzini

C O M P E T E N Z E T E C N I C H E

- Microsoft OfficeSuite
- Excel avanzato
- IOS system e software (keynote)
- Montaggio video (Final Cut Pro)
- · Social media ads
- Creazione contenuti digitali

FORMAZIONE

Laurea magistrale in Food Marketing e strategie commerciali (LM77)

Università Cattolica del Sacro Cuore, Piacenza 2020 - 2023

- Votazione finale 110/110
- BusinessGame Lavazza Coop | Calzedonia | Bolton | McCan

Laurea triennale in Scienze della Comunicazione (L20)

Università degli Studi di Siena

2016 - 2019

Tesi di Laurea: "Il marketing digitale nell'era dello streaming: il caso Twitch"

Liceo scientifico E. Fermi, Castel del PianoDiploma di scuola superiore e Baccaulauréat
2011 - 2016

ESPERIENZE LAVORATIVE

Assistant Brand Manager

Affinity Petcare, Milano (MI)

FEB 2024 - PRESENTE

Account Executive

Caffeina S.p.A, Parma (PR)

GEN 2023 - GIU 2023

Assistant Account Executive

Caffeina S.p.A, Parma (PR)

GEN 2022 - DIC 2022

Social media manager

Scuola di fumetto e scrittura, Siena (SI)

MAR 2019 - GIU 2019

LINGUE

Inglese conoscenza professionale intermedia (B2)
Francese conoscenza professionale intermedia (B2)